【裁判字號】    95,抗,1077
【裁判日期】    951228
【裁判案由】    毒品危害防制條例
【裁判全文】
臺灣高等法院刑事裁定                  95年度抗字第1077號
抗  告  人  臺灣臺北地方法院檢察署檢察官
被      告  甲○○
上列抗告人因被告違反毒品危害防制條例案件，不服臺灣臺北地
方法院中華民國95年11月27日裁定（95年度毒聲更 (一)字第18
號），提起抗告，本院裁定如下：
    主  文
抗告駁回。
    理  由
一、聲請意旨略以：被告甲○○於民國（下同）95年1月間某日
    ，在桃園縣藍調舞廳施用第二級毒品MDMA（搖頭丸），嗣於
    95 年2月9日22時20分許，在臺北縣新店市○○街23巷11號
    前為警查獲，並扣得MDMA藥丸2顆（淨重0.5389公克）等事
    實，業據被告於警詢及偵查中坦承不諱，並有上開扣押證物
    可資佐證（其持有僅0.5389公克，依常情應係吸食之用），
    雖警方於95年2月10日4時35分許，採集被告尿液送請鑑定結
    果無MDMA之反應，但一般毒品可檢出陽性反應之時間僅自所
    採尿液前72小時內施用者為限，有行政院國軍退除役官兵輔
    導委員會臺北榮民總醫院89年10月30日（89）北總字第0913
    1號函影本附卷可稽，而被告坦承其最後一次施用第二級毒
    品之時間係95年2月10日檢察官訊問前1年（即94年間），距
    離95年2月10日左右採尿時間已逾72小時之久，揆諸前揭說
    明，本件95年2月10日左右採取之尿液自已無法檢測出MDMA
    反應之情形，是本件尚難僅憑卷附陰性反應之報告即否定被
    告自白之真實性，被告施用第二級毒品MDMA自白，既有毒品
    鑑驗通知書1份附卷可稽，且依一般實務見解，施用毒品與
    持有毒品具吸收關係，上開毒品亦足為被告施用毒品之佐證
    ，足見被告之自白與事實相符，為此依毒品危害防制條例第
    20條第1項規定，聲請裁定將被告送勒戒處所觀察、勒戒等
    語。
二、原裁定以：
(一)按被告之自白，非出於強暴、脅迫、利誘、詐欺、疲勞訊問
    、違法羈押或其他不正之方法，且與事實相符者，得為證據
    。被告之自白，不得作為有罪判決之唯一證據，仍應調查其
    他必要之證據，以察其是否與事實相符。刑事訴訟法第156
    條第1項、第2項分別定有明文。
(二)被告於95年2月10日警詢時固供承於94年有施用過MDMA等語
    （見95年度毒偵字第700號第18頁）；於同日上午11時11 分
    於檢察官偵查中供稱：「（你有無吸用MDMA？）我1年前有
    用過1、2次」等語（見同上偵查卷第44頁），且被告為警查
    獲扣案之MDMA藥丸2顆，確含第二級毒品MDM A成分，有憲兵
    司令部刑事鑑識中心95年6月16日（95）安鑑字第00977 號
    鑑驗通知書附卷可按（見上開偵查卷第56頁），惟被告此次
    為警查獲採集之尿液經送鑑定結果，係呈MDMA類陰性反應，
    有台灣檢驗科技股份有限公司之濫用藥物尿液檢驗報告在卷
    為憑（見上開偵查卷第51頁），且上開扣案之毒品，並不足
    以補強被告自白於94年間施用毒品之真實性，是以其於該段
    期間內既未遭查獲或驗尿，亦未扣得其他相關證據可資佐證
    ，故本件除被告自白外，並無其他積極證據足資證明被告於
    該段期間內有施用毒品之犯行，自難僅憑被告上開自白遽為
    不利於其之認定（本院95年度毒抗字第196號刑事裁定參照
    ），原審認抗告人聲請裁定將被告送勒戒處所觀察、勒戒，
    於法無據，予以駁回，經核尚無違誤。
三、抗告意旨略以：被告95年1月間某日，在桃園縣藍調舞廳施
    用第二級毒品MDMA（搖頭丸），嗣於95年2月9日22時20 分
    許，在臺北縣新店市○○街23巷11號前為警查獲，並扣得
    MDMA藥丸2顆（淨重0.5389公克）等事實，業據被告於警詢
    及偵查中坦承不諱，並有上開扣押證物可資佐證（其持有僅
    0.5389公克，依常情應係吸食之用），雖警方於95年2月10
    日4時35分許，採集被告尿液送請鑑定結果無MDMA之反應，
    然一般毒品可檢出陽性反應之時間僅自所採之尿液前72小時
    內施用者為限，有上開行政院國軍退除役官兵輔導委員會臺
    北榮民總醫院函影本附卷可稽，被告坦承其最後一次施用第
    二級毒品之時間係95年2月10日檢察官訊問前1年（即94年間
    ），距離95年2月10日左右採尿時間早已逾72小時之久，揆
    諸前揭說明，被告於95年2月10日經採取之尿液，自無法檢
    測出MDMA反應之情形，不得憑卷附陰性反應之報告即否定被
    告自白之真實性。被告施用第二級毒品MDMA自白既有上開毒
    品鑑驗通知書1份附卷可稽，且依一般實務見解，施用毒品
    與持有毒品具吸收關係，上開毒品足為被告施用毒品之佐證
    ，足見被告自白與事實相符，原審認本件被告自白尚乏補強
    證據證明與事實相符，遽以駁回抗告人聲請，尚有未洽。
四、經查：本件被告於95年2月9日22時20分許，在臺北縣新店市
    ○○街23巷11號前為警查獲後，固扣得MDMA藥丸2顆（淨重
    0.5389公克）等語，且被告於95年2月10日警詢及同日上午
    11時11分於檢察官偵查中固坦承曾施用第二級毒品MDMA（搖
    頭丸），但本件被告為警查獲採集之尿液經送鑑定結果，係
    呈MDMA類陰性反應（見上開偵查卷第51頁之台灣檢驗科技股
    份有限公司濫用藥物尿液檢驗報告），有如前述，而上開扣
    案MDMA藥丸2顆僅能證明被告持有上開毒品，並不能證明被
    告有施用上開毒品之事實。雖抗告人指稱：被告最後一次施
    用第二級毒品之時間係95年2月10日檢察官訊問前1年（即94
    年間），距離95年2月10日左右採尿時間已逾72小時之久，
    95年2月10日左右採取之尿液，已逾72小時，自無法檢測出
    MDMA反應之情形，尚難徒憑卷附陰性反應之報告即否定被告
    自白之真實性云云，但本件既乏證據證明被告上開自白與事
    實相符，有如上述，自不得遽為不利於被告之認定。抗告人
    抗告意旨，仍執陳詞，指摘原裁定不當，為無理由，應予駁
    回。
據上論斷，應依刑事訴訟法第412條，裁定如主文。
中    華    民    國    95    年    12    月    28    日
                  刑事第十七庭  審判長法  官  陳貽男
                                      法  官  鄭水銓
                                      法  官  高明哲
以上正本證明與原本無異。
不得再抗告。
                                      書記官  李垂福
中    華    民    國    95    年    12    月    28    日


司法院資訊處製作；財團法人民間司法改革基金會備份。
